臺灣花蓮地方法院民事裁定             100年度小上字第10號
上 訴 人 布達兒．輔定
被上訴人 楊瑞和
上列當事人間請求給付報酬事件，上訴人對於中華民國100年3月
11日本院花蓮簡易庭100年度花小字第18號第一審判決提起上訴
，本院裁定如下：
    主  文
上訴駁回。
第二審訴訟費用新臺幣壹仟伍佰元由上訴人負擔。
    理  由
一、按對於小額程序之第一審裁判之上訴或抗告，非以其違背法
    令為由，不得為之。又上訴狀內應記載上訴理由，表明下列
    各款事項：(一)原判決違背之法令及具體內容。(二)依訴訟
    資料可認為原判決有違背法令之具體事實，民事訴訟法第43
    6條之24第2項、第436條之25分別定有明文。又依同法第436
    條之32第2項準用第468條規定，判決不適用法規或適用不當
    者，為違背法令。而判決有同法第469 條所列各款情形之一
    者，為當然違背法令。是當事人對於小額程序第一審判決提
    起上訴，如依民事訴訟法第468 條規定，以小額程序第一審
    判決有不適用法規或適用法規不當為理由時，其上訴狀或理
    由書應有具體之指摘，並揭示該法規之條項或其內容，若係
    成文法以外之法則，應揭示該法則之旨趣，倘為司法院解釋
    或最高法院之判例，則應揭示該判解之字號或其內容，或揭
    示如何當然違背法令之事實，上訴狀如未依此項方法表明者
    ，即難認為已對第一審判決之違背法令有具體之指摘，其上
    訴自難認為合法。（最高法院71年度臺上字第314 號判例參
    照）
二、本件上訴意旨略以：依兩造契約民國（下同） 99年2月11日
    加註：雙方約定乙方使用地編定改為農牧用地最慢應於99年
    4月10 日前編定完成，兩造口頭約定，如果不依約完成就不
    給費用，並賠償上訴人新台幣（下同）十萬元。被上訴人遲
    至99年6月9日始完成，顯然違約。為此，提起本件上訴，請
    求廢棄原判決，重新審議為上訴人有利之判決等語。
三、經查，原判決已據被上訴人提出之承諾書、契約書節本、存
    證信函、申請函、花蓮縣政府函、花蓮縣政府公告、土地登
    記簿謄本等認被上訴人曾以房修田代理人之名義於99年6 月
    3 日發文予行政院農業委員會水土保持局花蓮分局查詢申請
    用地編地事宜之進度 （原審卷 10頁），是日上訴人布達兒
    ‧輔定並簽名承諾「協助取得壽山段 243之編定為農牧用地
    報酬費用一萬元」（原審卷23頁），而房修田所有坐落花蓮
    縣壽豐鄉○○段 243地號土地確於99年6月9日經補註用地別
    登載為農牧用地（原審卷27頁），被上訴人顯已完成協助取
    得系爭土地編定為農牧用地事宜，上訴人自應依承諾給付報
    酬。其辯稱兩造口頭約定應於 99年4月10日前編定完成始須
    給付費用乙節，顯與上訴人於99年6月3日簽立系爭文件記載
    之內容不符，自不足採等情。查取捨證據認定事實則屬於事
    實審法院之職權，若其認定並不違背法令，即不許任意指摘
    其認定不當，以為上訴理由（最高法院28年上字第1515號判
    例意旨參照）。本件原判決既已敘明其認定事實所憑證據及
    理由，而其就該證據取捨並無違經驗及論理法則，即無不當
    。上訴人就原審已有審酌與論斷部分，泛言未依法論斷，實
    不足認原審判決就之有何違背前揭法令之情形，難認其已合
    法表明上訴理由。故依首揭說明，應認其上訴為不合法，應
    駁回其上訴。
四、據上論結，本件上訴為不合法。爰依民事訴訟法第436 條之
    32第1項、第2項、第444條第1項前段、第436條之19第1項、
    第95條、第78條，裁定如主文。
中    華    民    國   100    年    9     月    14    日
                      臺灣花蓮地方法院民事庭
                          審判長法官  湯文章
                          法      官  陳鈺林
                          法      官  沈士亮
以上正本係照原本作成
本裁定不得抗告。
中    華    民    國   100    年    9     月    14    日
                          法院書記官  杜依玹